臺灣高等法院刑事判決　　　　　　　 96年度交上易字第180號
上　訴　人
即　被　告　甲○○
上列上訴人因公共危險案件，不服臺灣士林地方法院96年度交易
字第78號，中華民國96年4月12日第一審判決（起訴案號：臺灣
士林地方法院檢察署95年度偵字第15410號），提起上訴，本院
判決如下：
    主  文
原判決撤銷。
甲○○服用酒類，不能安全駕駛動力交通工具而駕駛，處拘役伍
拾玖日，如易科罰金以新臺幣壹仟元折算壹日；減為拘役貳拾玖
日，如易科罰金以新臺幣壹仟元折算壹日。
    事  實
一、甲○○於民國（下同）95年11月11日晚上11時許，在臺北縣
    蘆洲市○○路某餐廳飲用酒類後，已達於不能安全駕駛動力
    交通工具之情況，竟仍駕駛車號DU－0757號自用小客車，嗣
    於95年11月12日凌晨0時36分許，行經臺北市○○區○○路
    653 號前，為警攔檢，經檢測其呼氣酒精濃度為每公升0.72
    毫克，始獲上情。
二、案經臺北市政府警察局士林分局報告臺灣士林地方法院檢察
    署檢察官偵查起訴。
    理  由
一、訊據被告甲○○坦承於95年11月11日晚上11時許，在臺北縣
    蘆洲市○○路某餐廳飲用啤酒後，駕車行經臺北市○○區○
    ○路653號前為警攔檢等情不諱，惟矢口否認犯有公共危險
    犯行，辯稱：本件值勤員警對伊實施酒測前，曾對另一位爛
    醉如泥之人酒測，旋即以同一酒測儀器對伊實施酒測，但
    伊並未吹到氣，警察即稱吐氣酒精濃度為0.72云云。
二、惟查：
(一)被告於前開時地經警實施酒精測定結果，其呼氣酒精濃度為
    每公升0. 72毫克，有呼氣酒精濃度測試單在卷為憑（見偵
    卷第12頁），且證人即負責施作酒精測試之員警顧軒廷於原
    審審理時具結證稱：當天攔檢被告駕駛之自用小客車，發現
    被告有明顯酒意，且有衝撞情形，就請被告作酒測，測酒測
    前先將儀器歸零，也顯示給受測人看，且一定要吹氣達到一
    定的量時才會測出數值，沒有辦法晃過去就測到；被告亦有
    在酒精測試單上簽名，表示認可該數值，且被告當時亦未辯
    解說該數值是另外一個人的等語（見原審卷第45頁至第46頁
    ）。再者，被告自承於受測前2小時內確有飲酒，並於上開
    呼氣酒精濃度測試單上簽名，且證人即被告友人林清葉於原
    審亦證稱被告有飲酒等語（見原審卷第47頁），足見被告所
    辯：值勤員警曾以甫實施酒測之儀器對伊實施酒測，且伊並
    未吹到氣，警察即稱吐氣酒精濃度為0.72云云，無非空言，
    不足採信。
(二)依卷附酒精濃度檢測單所示（見偵卷第12頁），本件用以測
    試舉發本件被告之呼氣酒精測試器型號型號為SD-400PA，序
    號為041898D，並該呼氣酒精測試器於95年7月4日檢定合格
    ，其有效期限為1年，有經濟部標準檢驗局M00000000呼氣酒
    精測試器檢定合格證書可證（見原審卷第57頁），足見本件
    對被告進行酒精濃度之呼氣酒精測試器係經檢驗合格，且尚
    在有效期限內，即難謂檢測結果有誤差情形。
(三)證人林清葉於原審雖證稱稱：當時伊在被告車上，被告有與
    一位警員發生糾紛，並要求該名警員再給伊吹一次等語（見
    原審卷第48頁），惟證人林清葉同時證稱：伊並未注意當時
    警員如何對被告施作酒測等語（見原審卷第48頁），是以證
    人林清葉既未親眼目睹施作酒測過程，而本件酒精測試之步
    驟及方法，並無可議，已如前述。
(四)至證人顧軒廷於原審證稱：「（當天是否有看到在座另名證
    人）沒有看到，因為我們也將被告車子吊走」（見原審卷第
    46頁）等語，與證人林清葉證稱伊當時係在車內等情不符，
    惟查：證人顧軒廷當時因專注對於被告執行酒精測試勤務，
    致未能注意證人林清葉有無在場，並無悖於常情，尚難遽認
    證人顧軒廷前開對於被告被告之證詞，為不足採。
(五)按人類飲酒後，若以呼氣酒精濃度測試器測得之呼氣濃度達
    到每公升0.25毫克時，輕度協調功能降低；達到每公升0.5
    毫克時，反應較慢，感覺減低，將影響駕駛；達到每公升0.
    75毫克時，思考與個性行為均會改變；達到每公升1.0毫克
    時，步態不穩，噁心嘔吐，精神混惑不清晰；達到每公升1.
    5毫克時，說話不清楚，感覺喪失，視力模糊；達到每公升
    2.0毫克時，體溫與血糖均降低，肌肉控制差，甚至會導致
    癲癇發作；達到每公升3.5毫克時，則已經神智不清，反射
    減低，甚至呼吸抑制，有行政院國軍退除役官兵輔導委員會
    臺北榮民總醫院88年8月5日（88）北總內字第26868號函與
    法務部88年5月18日法88檢字第001669號函在卷可按（見偵
    卷第24頁至第25頁）。又被告為生理平衡檢測測試時，兩臂
    平伸抬頭轉圈以及金雞獨立30秒兩項檢測結果均為不正常，
    有被告於被檢測人欄上親筆簽名之生理平衡檢測表存卷足佐
    （見偵卷第13頁），足見被告已達不能安全駕駛動力交通工
    具之狀態甚明，乃竟駕駛車輛上路行駛，本件事證明確，被
    告犯行堪以認定。
三、核被告所為，係犯刑法第185條之3之服用酒類不能安全駕駛
    動力交通工具而駕駛罪。被告所犯本罪之時間係在96年4月
    24日以前，合於中華民國96年罪犯減刑條例第2條第1項第3
    款規定之減刑條件，應依法就其宣告刑減為2分之1。
四、原審因予論罪科刑，固非無見。惟查：被告所犯本罪之時間
    係在96年4月24日以前，且合於中華民國96年罪犯減刑條例
    規定適用，原審未及適用該條例予以減刑，尚有未合。被告
    上訴意旨，仍執陳詞，否認犯罪，雖無足取，但查原判決既
    有上開可議，要屬無可維持，應予撤銷改判。爰審酌被告酒
    醉駕車行為危害交通安全，對於他人生命、身體、財產均可
    能造成危險，且犯後猶飾詞否認犯行，並無悔悟等一切情狀
    ，量處拘役59日，如易科罰金以新臺幣1千元折算1日，並減
    為拘役29日，如易科罰金以新臺幣1千元折算1日。
據上論斷，應依刑事訴訟法第369條第1項前段、第364條、第299
條第1項前段，刑法第185條之3、第41條第1項前段，刑法施行法
第1條之1，中華民國96年罪犯減刑條例第2條第1項第3款、第7條
、第9條，判決如主文。
本案經檢察官柯麗鈴到庭執行職務。
中　　華　　民　　國　　96　　年　　7　 　月　　25 　　日
 　　　　      　 刑事第十七庭  審判長法　官　 趙功恆
                                      法　官　 陳憲裕
                                      法　官　 高明哲
以上正本證明與原本無異。
不得上訴。
                                      書記官   梁淑時
中　　華　　民　　國　　96　　年　　7 　　月　　25　　日
附錄：本案論罪科刑法條全文
刑法第185條之3
服用毒品、麻醉藥品、酒類或其他相類之物，不能安全駕駛動力
交通工具而駕駛者，處1 年以下有期徒刑、拘役或30,000元以下
罰金。
